最高法院刑事判決　　　　　　　　　　　　　　　九十三年度台上字第一九一五號
　　上　 訴　 人　台灣高等法院檢察署檢察官
　　上訴人即被告　甲○○
　　選 任辯護 人　陳佳瑤律師
右上訴人等因被告違反槍砲彈藥刀械管制條例等罪案件，不服台灣高等法院中華民國
九十年七月三十日第二審判決（九十年度上訴字第一五０三號，起訴案號：台灣士林
地方法院檢察署八十九年度偵緝字第四七號），提起上訴，本院判決如左：
    主  文
原判決關於未經許可持有手槍部分撤銷，發回台灣高等法院。
其他上訴駁回。
    理  由
一撤銷發回部分
本件原判決撤銷第一審關於上訴人即被告甲○○未經許可持有手槍部分之判決，改判
論處被告未經許可持有手槍罪刑，固非無見。
惟查原判決事實認定被告前於民國八十二年間因違反麻醉藥品管理條例、槍砲彈藥刀
械管制條例及肅清煙毒條例等罪，分經法院判處有期徒刑六月、一年十月及三年二月
，定應執行刑五年確定，旋於八十三年九月十六日入監執行，並於八十五年七月二十
三日因縮短刑期假釋出監（出監後另案執行感訓處分迄八十五年九月十二日止），假
釋期滿日期為八十八年八月二十九日。詎其仍不知悔改，自八十八年九月七日之某時
起，明知具有殺傷力之白朗寧廠口徑九釐米制式半自動手槍一支（含彈匣一個，槍枝
管制編號：0000000000），屬槍砲彈藥刀械管制條例第四條所管制之手槍
，非經中央主管機關許可，不得製造及持有，竟基於持有制式手槍之犯意，未經許可
，無故持有等情，似認被告於假釋期滿（八十八年八月二十九日）後，又有本件未經
許可持有手槍之犯行，與判決理由之說明，認被告係於假釋期間內，再犯本件未經許
可持有手槍之罪刑（見原判決第九頁第十一、十二行），似不相一致，難謂無事實與
理由不相一致之違法，因關係被告是否為累犯，應否加重其刑之適用，自有查明之必
要。又原判決理由內雖以「本件秘密證人僅為偵查機關發動搜索的原因，原審及第一
審並未以其證詞作為認定本案犯罪事實之證據方法，尚無必需依法定調查證據方法之
必要」等語，指駁被告對於秘密證人ＡＩ未經出庭具結經法院及辯護人質問，證詞可
信度可疑之辯解，但原判決理由內仍引用該證人ＡＩ八十八年八月三十日於警訊之供
述稱：「看見他（被告）持有黑色手槍乙支，放在他所駕駛豐田汽車座椅下方……另
側聞他手槍平日藏放住處水塔或地下停車場。」等情，亦有警訊筆錄可稽（見原判決
第五頁）云云，為論罪之基礎之一，前後相互矛盾，亦非適法。又被告上訴意旨主張
：檢舉非法槍砲彈藥之檢舉人可獲新台幣（下同）五萬元獎金，警察機關可獲十萬元
獎金，若有人有心栽贓，並非不可能，且被告所有之ＡＧ｜一二七一號汽車，被搜索
時係處停止狀態，引擎並未發動，而依法務部調查局之鑑定資料可知，扣案之槍枝及
毒品之包裝並無被告之指紋，另被告早在八十八年七月六日即曾向台北市政府警察局
內湖分局西湖派出所備案；遭不明人士以電話表示要對被告不利，要陷害被告再去坐
牢等語，業據當時值班警員陳明忠在第一審作證屬實，且有該西湖派出所工作紀錄簿
影本為證，被告確係被栽贓，原判決採證有違證據法則云云，經查尚非全然無據，實
情若何，自有再加詳查之必要，俾發現真實，且對上開有利於被告之證據，原判決有
部分未說明其不可採之理由，均非適法。檢察官及被告對原判決關於被告未經許可持
有手槍部分指摘原判決不當，尚非全無理由，應認上開部分有撤銷發回更審之原因。
二上訴駁回部分
按刑事訴訟法第三百七十六條所列各罪之案件，經第二審判決者，不得上訴於第三審
法院，法有明文。本件上訴人即被告甲○○另因持有第一級毒品案件，經原審依毒品
危害防制條例第十一條第一項持有第一級毒品罪論處罪刑，查該部分屬刑事訴訟法第
三百七十六條第一款之案件，依首開說明，既經第二審判決，自不得上訴於第三審法
院，乃被告竟對上開部分一併提起上訴，顯為法所不許，此部分上訴為不合法，應予
駁回。
據上論結，應依刑事訴訟法第三百九十七條、第四百零一條、第三百九十五條前段，
判決如主文。
中　　　華　　　民　　　國　　九十三　　年　　　四　　　月　　 十五 　　日
                              最高法院刑事第七庭
                                  審判長法官  莊　登　照
                                        法官  洪　明　輝
                                        法官  黃　一　鑫
                                        法官  魏　新　和
                                        法官  林　秀　夫
      右正本證明與原本無異
                                              書  記  官
中　　　華　　　民　　　國　　九十三　　年　　　四　　　月　　二十二　　日
                                                                        Ｌ
